臺灣高雄地方法院刑事判決　　　　　　96年度交簡上字第87號
上　訴　人
即　被　告　甲○○
上列上訴人即被告因過失傷害案件，不服本院交通法庭中華民國
95年12月28日95年度交簡字第3139號第一審簡易判決（聲請簡易
判決處刑案號：95年度偵字第17685 號）提起上訴，本院管轄之
第二審合議庭判決如下：
    主  文
原判決撤銷。
甲○○因過失傷害人，處拘役肆拾日，減為拘役貳拾日，如易科
罰金，以銀元參佰元即新台幣玖百元折算壹日。
    事實及理由
一、本件之犯罪事實及理由，均引用如附件第一審判決書（包括
    檢察官聲請簡易判決處刑書）記載之事實及理由（含刑法相
    關規定新舊法比較部分）。
二、被告上訴意旨雖謂告訴人亦有過失，且本件係因告訴人要求
    和解金額過高，始無法達成和解，故請求給予緩刑諭知等語
    。惟查，被告對於本件過失傷害犯行雖坦承不諱，然被告自
    本件車禍肇事迄今，仍未能與告訴人達成和解，賠償告訴人
    所受之損害，致告訴人因本件車禍所受之損害迄今仍未能獲
    得任何賠償，故本院認本件尚不宜逕予宣告緩刑。基此，被
    告前揭上訴尚難謂有理由。
三、原審予以被告論罪科刑，固非無見。惟查，本件被告之犯罪
    時間為民國95年4 月30日，而於被告犯罪後，中華民國96年
    罪犯減刑條例業於96年6 月15日經立法院三讀通過，並經總
    統府公布生效，則本件被告犯罪之時點既在96年4 月24日之
    前，且其所犯之罪核與中華民國96年罪犯減刑條例第2 條第
    1 項之規定相符，復無同條例第3 條之除外情事存在，自應
    依該條例第2 條第1 項第3 款規定，減其刑期二分之一，是
    原審判決未及援引上開條例遞減其刑，尚有未合。從而，本
    件被告上訴雖無理由，然原審判決既有前開瑕疵，自應由本
    院將原判決撤銷改判。爰審酌被告明知駕駛車輛行經無號誌
    交叉路口，應減速慢行，做隨時停車之準備，且汽車行駛時
    ，駕駛人應注意車前狀況，並隨時採取必要之安全措施，竟
    疏未減速慢行，亦未注意車前狀況，並採取必要之安全措施
    ，致與告訴人所騎乘之機車發生碰撞，使告訴人受有左膝、
    左小腿及左踝扭挫傷合併開放性傷口等傷害，且被告迄今仍
    未與告訴人達成和解，賠償告訴人之損失，然念及被告犯後
    坦承犯行，態度良好，且無任何犯罪科刑紀錄，有臺灣高等
    法院被告前案紀錄表1 紙在卷可考，復告訴人就本件車禍之
    發生亦與有過失等一切情狀，量處如主文所示之刑，並諭知
    易科罰金之折算標準，以資懲戒。末查被告本件犯行合於中
    華民國96年罪犯減刑條例所定減刑條件，已如前述，爰併依
    該條例第2 條第1 項第3 款、第7 條之規定，減其宣告刑二
    分之一，並依法諭知其宣告刑及減得之刑，併此敘明。
據上論斷，應依刑事訴訟法第455 條之1 第1 項、第3 項、第36
9 條第1 項前段、第364 條，刑法第2 條第1 項前段，修正前刑
法第284 條第1 項前段、第62條前段、第41條第1 項前段，罰金
罰鍰提高標準條例第1 條前段，修正前罰金罰鍰提高標準條例第
2 條，中華民國96年罪犯減刑條例第2 條第1 項第3 款、第7 條
，現行法規所定貨幣單位折算新臺幣條例第2 條，判決如主文。
本案經檢察官呂乾坤到庭執行職務。
中　　華　　民　　國　　96　　年　　7 　　月　　17　　日
                  刑事第四庭    審判長法　官  郭玫利
                                      法　官  陳明呈
                                      法  官  陳振嘉
以上正本證明與原本無異。
不得上訴。
中　　華　　民　　國　　96　　年　　7 　　月　　17　　日
                                      書記官  顏宗貝
附錄本判決論罪之法條：
刑法第284條第1項前段
因過失傷害人者，處6 月以下有期徒刑、拘役或500 元以下罰金
。
